【裁判字號】    95,聲,566
【裁判日期】    951004
【裁判案由】    返還擔保金等
【裁判全文】
臺灣高雄地方法院民事裁定               95年度聲字第566號
聲  請  人  國泰世華商業銀行股份有限公司
法定代理人  甲○○
代  理  人  丙○○
相  對  人  乙○○
當事人間聲請返還擔保金事件，本院裁定如下：
  主  文
本院民國八十八年存字第六０九六號提存事件聲請人所提存之擔
保金新台幣貳拾萬元准予返還。
  理  由
一、按訴訟終結後，法院依供擔保人之聲請，通知受擔保利益人
    於一定期間內行使權利並向法院為行使權利之證明而未證明
    者，法院應依供擔保人之聲請，以裁定命返還其提存物，民
    事訴訟法第104條第1 項第3 款後段定有明文。
二、本件聲請意旨略以：世華聯合商業銀行股份有限公司前遵本
    院民國88年度全字第6293號民事裁定，提供新臺幣（下同）
    20 萬 元為擔保，以本院88年度存字第6096號提存書提存後
    ，對相對人之財產實施假扣押（本院88年度執全第4846號）
    在案，又世華聯合商業銀行股份有限公司已於92年10月27日
    與國泰商業銀行股份有限公司合併更名為國泰世華商業銀行
    股份有限公司，嗣假扣押程序因聲請人即國泰世華商業銀行
    股份有限公司聲請撤回而終結，爰依民事訴訟法第104 條第
    1 項第3 款後段規定，聲請本院通知相對人於一定期間內行
    使權利，並請求返還上開擔保金等語。
三、經查，聲請人主張上開事實，業經其提出本院88年度全字第
    6293號民事裁定、88年度存字第6096號提存書、國庫存款收
    款書、財政部92年6 月26日台財融第0920028794號函、國泰
    世華商業銀行股份有限公司變更登記表各1 紙，並經本院依
    職權調取本院88年度執全字第4846號執行案卷、88年度存字
    第6096號提存卷核閱屬實。又本院以雄院隆民悅95聲1282字
    第39529 號函通知相對人於通知到達後21內就其因上開假扣
    押執行所受之損害向聲請人行使權利並向本院為行使權利之
    證明，惟因相對人行蹤不明而未能送達，復依聲請人之聲請
    准予公示送達，聲請人業於95年8 月11日登報，是該通知應
    認已於95年8 月31日送達相對人，然相對人迄今仍未行使權
    利，亦未向本院為行使權利之證明，此經本院查明屬實，復
    有民事紀錄科查詢表7 紙在卷可佐。從而，聲請人聲請返還
    擔保金，即無不合，應予准許。
四、依民事訴訟法第104 條第1 項第3 款，裁定如主文。
中    華    民    國    95    年    10     月    4    日
                  民事第三庭法  官  洪培睿
正本證明與原本無異。
如不服本裁定應於送達10日內向本院提出抗告狀，並繳納裁判費
新台幣1,000元。
中    華    民    國    95    年    10     月    4    日
                            書記官  林慧君


司法院資訊處製作；財團法人民間司法改革基金會備份。
